【裁判字號】    97,易,1217
【裁判日期】    970415
【裁判案由】    竊盜
【裁判全文】
臺灣臺中地方法院刑事判決              97年度易字第1217號
公  訴  人  臺灣臺中地方法院檢察署檢察官
被      告  甲○○
上列被告因竊盜案件，經檢察官提起公訴（97年度偵字第4596號
），本院判決如下：
    主    文
甲○○犯竊盜罪，累犯，處有期徒刑肆月。又犯竊盜罪，累犯，
處有期徒刑肆月。又犯竊盜罪，累犯，處有期徒刑肆月。又犯竊
盜罪，累犯，處有期徒刑肆月。又犯竊盜罪，累犯，處有期徒刑
肆月。又犯竊盜罪，累犯，處有期徒刑伍月；扣案之鑰匙壹支沒
收。應執行有期徒刑壹年陸月；扣案之鑰匙壹支沒收。
    犯罪事實
一、甲○○前因竊盜罪，經本院以95年度易字第1532號判處有期
    徒刑六月，如易科罰金，以銀元三百元折算一日確定；又因
    竊盜罪，經本院於民國95年10月31日以95年度中簡字第2937
    號判處有期徒刑五月，如易科罰金，以新臺幣一千元折算一
    日確定，經本院96年度聲減字第178號裁定減為有期徒刑二
    月又十五日，如易科罰金，以新臺幣一千元折算一日確定；
    於95年10月3日入監接續執行前開有期徒刑，甫於96年7月16
    日因縮短刑期執行完畢釋放出監。
二、甲○○猶不知悔改，因缺錢花用，竟基於竊盜之犯意，意圖
    為自己不法之所有，(一)於96年11月28日上午11時許，前往臺
    中縣潭子鄉○○路○段266號旁己○○鐵皮屋，見大門未關，
    乃未經許可擅自侵入行竊神明廳內神像上之金牌一面（價值
    新臺幣〈下同〉3500元），得手後，隨即持往臺中縣豐原市
    「天一當鋪」典當變現；(二)於96年12月2日上午9時30分許，
    前往臺中縣潭子鄉○○路○段萬豐巷8號乙○○住處，見大門
    未關，乃未經許可擅自侵入行竊神明廳內神像上之金牌一面
    （價值15000元），得手後，隨即持往臺中縣豐原市「天一
    當鋪」典當變現；(三)於96年12月4日上午11時30分許，前往
    臺中縣潭子鄉○○路○段85巷23號丁○○住處，見大門未關
    ，乃未經許可擅自侵入行竊神明廳內神像上之金牌二面（價
    值3000元），得手後，隨即持往臺中縣豐原市「天一當鋪」
    典當變現；(四)於96年12月7日中午12時許，前往臺中縣潭子
    鄉○○路○段158號庚○○住處，見大門未關，乃未經許可擅
    自侵入行竊神明廳內神像上之金牌一面（價值4000元），得
    手後，隨即持往臺中縣豐原市「天一當鋪」典當變現；(五)於
    96年12月9日中午12時05分許，前往臺中縣潭子鄉○○路○段
    176號丙○○，見大門未關，乃未經許可擅自侵入行竊神明
    廳內神像上之金牌三面（價值12000元），得手後，隨即持
    往臺中縣豐原市「天一當鋪」典當變現；嗣經甲○○於行竊
    得手變賣後之不詳時間，又向臺中縣豐原市「天一當鋪」贖
    回前開行竊而得之八面金牌，在連同其所有之三面金牌，於
    97年1月18日，持往臺中縣豐原市○○街92號「玉美銀樓」
    轉售得款26000元，業經花用殆盡；(六)於97年2月1日13時10
    分許，在臺中縣神岡鄉○○街110巷13號前，見戊○○所所
    有、三陽廠牌、124㏄、1995年份、引擎號碼FG445473、車
    牌號碼KCR—102號之綠色重型機車（價值10000元）停放該
    處認為有機可趁，即以其所有之鑰匙一支，持以行竊該重型
    機車，得手後，供己作為代步工具使用。嗣於97年2月1日16
    時10分許，甲○○騎乘前開重型機車，行經臺中縣神岡鄉○○街123號前，為警盤查，因而獲悉上情，並當場扣得其所
    有供行竊使用之鑰匙一支。（侵入住宅部分，未據告訴）
三、案經臺中縣警察局豐原分局報告臺灣臺中地方法院檢察署檢
    察官偵查起訴。
    理    由
一、訊據被告甲○○對於上揭時地，先後行竊被害人己○○、乙○○、丁○○、庚○○、丙○○等人所有之金牌及被害人戊○○所有之重型機車得手等情，業經坦認屬實，核與被害人
    戊○○、己○○、乙○○、丁○○、庚○○、丙○○、證人
    即「玉美銀樓」老闆張碧寧分別於警詢中之指述情節相符，
    並有被害人戊○○領回失竊機車之贓物認領保管單一份、查
    獲現場照片八張、「玉美銀樓」之金飾買入登記簿影本一份
    、收當物品資料列印報表一份在卷可稽，復有扣案之鑰匙一
    支為證，被告自白供述與現有事證相符，應堪置信。本件事
    證已臻明確，被告犯行，洵堪認定。
二、被告就前開六次竊盜犯行，均係犯刑法第三百二十條第一項
    之竊盜罪。被告先後六次竊盜犯行，其時間、地點及被害法
    益均不相同，顯係基於各別犯意而為之，應予分論併罰。查
    ：被告前因竊盜罪，經本院以95年度易字第1532號判處有期
    徒刑六月，如易科罰金，以銀元三百元折算一日確定；又因
    竊盜罪，經本院於95年10月31日以95年度中簡字第2937 號
    判處有期徒刑五月，如易科罰金，以新臺幣一千元折算一日
    確定，經本院96年度聲減字第178號裁定減為有期徒刑二月
    又十五日，如易科罰金，以新臺幣一千元折算一日確定；於
    95年10月3日入監接續執行前開有期徒刑，甫於96年7月16
    日因縮短刑期執行完畢釋放出監等情，此有臺灣高等法院被
    告前案紀錄表一份在卷足憑，被告前受有期徒刑之執行完畢
    後，五年以內故意再犯本件有期徒刑以上之前開六罪，均為
    累犯，應依刑法第四十七條第一項之規定，分別加重其刑。
    爰審酌被告因缺錢花用，不思循正當管道獲取所需，竟擅自
    侵入他人住處行竊神像金牌，典當變現，以供個人生活開銷
    及購買毒品施用，復行竊他人重型機車供己作為代步工具使
    用，因而獲取不法利益，造成被害人之財產損失及生活不便
    ，考量被告行竊財物之價值非鉅，且被告犯罪後業經坦承全
    部犯行，犯後態度良好，認為公訴人具體求處有期徒刑二年
    六月，尚嫌過重，且被告雖甫因竊盜罪執行完畢出監，惟因
    被告年僅27歲，學歷只有國中肄業，以致謀職不易，現已從
    事正當工作，尚難認被告係竊盜成性，而有諭知刑前強制工
    作之必要等一切情狀，分別量處如主文所示之刑，並合併定
    其應執行之刑，以示懲儆。
三、扣案之鑰匙一支，係屬被告所有供行竊前開重型機車所用之
    物，業據被告供述屬實，爰依刑法第三十八條第一項第二款
    之規定，併予諭知沒收。
據上論斷，應依刑事訴訟法第二百九十九條第一項前段，刑法第
三百二十條第一項、第四十七條第一項、第五十一條第五款、第
三十八條第一項第二款，刑法施行法第一條之一第一項、第二項
前段，判決如主文。
中    華    民    國    97    年    4     月    15    日
                  刑事第五庭    法  官  巫淑芳
上正本證明與原本無異。
如不服本判決，應於收受送達後10日內向本院提出上訴書狀（應
敘述具體理由並附繕本）。
上訴書狀如未敘述理由，應於上訴期間屆滿後20日內補提理由書
於本院。
                                書記官  王麗麗
中    華    民    國    97    年    4     月    15    日
附錄論罪科刑法條：
中華民國刑法第320條：
意圖為自己或第三人不法之所有，而竊取他人之動產者，為竊盜
罪，處五年以下有期徒刑、拘役或五百元以下罰金。
意圖為自己或第三人不法之利益，而竊佔他人之不動產者，依前
項之規定處斷。
前二項之未遂犯罰之。


司法院資訊處製作；財團法人民間司法改革基金會備份。
